臺灣高等法院民事裁定
109年度勞抗字第16號
抗  告  人  滕學緯
上列抗告人因與相對人第一商業銀行股份有限公司間確認僱傭關
係存在等事件，對於中華民國109年1月14日臺灣臺北地方法院10
8年度重勞訴字第20號所為裁定提起抗告，本院裁定如下： 
    主      文
原裁定關於訴訟標的價額部分廢棄。
本件抗告人上訴之訴訟標的價額應核定為新臺幣肆佰壹拾肆萬捌
仟貳佰貳拾元。
    理      由
一、按核定訴訟標的之價額，以起訴時之交易價額為準；無交易
    價額者，以原告就訴訟標的所有之利益為準；因定期給付涉
    訟，其訴訟標的之價額，以權利存續期間之收入總數為準；
    期間未確定時，應推定其存續期間。但其期間超過5年者，
    以5年計算，民事訴訟法第77條之1第2項、勞動事件法第11
    條分別定有明文。又確認僱傭關係存在及給付薪資、暨因僱
    傭關係存在而可同時取得之其他定期給付，雖為不同訴訟標
    的，惟自經濟上觀之，其訴訟目的一致，訴訟標的之價額，
    應擇其中價額較高者定之。而勞工年滿65歲者，雇主得強制
    其退休，此為勞動基準法第54條第1項第1款所明定，是關於
    確認僱傭關係存在之訴訟標的價額，若權利存續期間不確定
    者，應推定其存續期間至勞工滿65歲退休時為止，該推定存
    續期間若逾5年者，應依勞動事件法第11條規定，以5年之薪
    資及其他定期給付總額計算，合先敘明。
二、抗告人抗告意旨略以：
    其於民國109年1月8日就原法院108年度重勞訴字第20號判決
    聲明上訴，依勞動事件法第11條規定，應以5年推定其存續
    期間。是本件訴訟標的價額應為新臺幣（下同）4,148,220
    元，應徵第二審裁判費62,378元，爰提起抗告，求予廢棄原
    裁定。
三、經查：
（一）按勞動事件法施行前已繫屬於法院之勞動事件尚未終結者
      ，於勞動事件法施行後，關於裁判費之徵收，依起訴、聲
      請、上訴或抗告時之法律定之，勞動事件法施行細則第2
      條第1項第3款規定可稽。本件抗告人前以其遭相對人非法
      終止兩造間勞動關係為由，訴請：1.確認兩造間僱傭關係
      存在；2.相對人應自107年12月24日起至抗告人復職日止
      ，按月於每月3日給付抗告人65,129元，及自每月4日起至
      清償日止，按週年利率5%計算之利息；3.相對人應自107
      年12月24日起至原告復職日止，按月提繳4,008元至抗告
      人於勞工保險局之勞工退休金專戶，經原法院審理結果駁
      回抗告人全部請求後，抗告人不服而於109年1月8日具狀
      提起上訴後，由本院以109年度重勞上字第10號確認僱傭
      關係存在等事件受理在案，業據本院依職權審閱上開案卷
      無訛，抗告人於勞動事件法109年1月1日施行後之109年1
      月8日就上開訴訟提起上訴，揆諸前揭法文規定，關於抗
      告人上訴裁判費之徵收，自有勞動事件法之適用。
（二）關於上開訴訟之訴訟標的價額，查抗告人於71年5月8日出
      生，而其於107年12月24日遭相對人終止兩造間勞動契約
      ，距離法定退休年齡尚有29年（見原法院卷第39、17頁）
      ，揆諸首揭說明，應以5年期間抗告人所得請求之給付計
      算系爭勞動契約關係之價額，準此計算結果應為4,148,22
      0元〔即抗告人請求每月給付薪資65,129元及提繳勞工退休
      金4,008元5年期間之合計，（65129+4008）x12x5=000000
      0〕。原裁定關於抗告人就上開訴訟之訴訟標的價額認定為
      8,296,440元部分，容有未洽，抗告意旨指摘原裁定此部
      分判斷不當求為廢棄，為有理由，爰由本院裁定如主文第
      1、2項所示。另原裁定關於命補繳裁判費部分即失所附麗
      ，附此敘明。
據上論結，本件抗告為有理由，爰裁定如主文。
中　　華　　民　　國　 109　　年　　3 　　月　　4 　　日
                  勞動法庭
                      審判長法  官 黃雯惠
                            法  官 賴秀蘭
                            法  官 石有為
正本係照原本作成。
本裁定除以適用法規顯有錯誤為理由外，不得再抗告。如提起再
抗告，應於收受送達後10日內委任律師為代理人向本院提出再抗
告狀，並繳納再抗告費新臺幣１千元。
中　　華　　民　　國　 109　　年　　3 　　月　　4 　　日
　　　　　　　　　　　　　
                             書記官 何幸崇